【裁判字號】    92,上訴,837
【裁判日期】    920910
【裁判案由】    搶奪
【裁判全文】
臺灣高等法院臺南分院刑事判決        九十二年度上訴字第八三七號  Ａ
      上  訴  人
      即  被  告  甲  ○  ○
右上訴人因搶奪案件，不服臺灣臺南地方法院九十二年度訴字第六三○號中華民國九
十二年六月三十日第一審判決（起訴案號：臺灣臺南地方法院檢察署九十二年度偵字
第四六一八號），提起上訴，本院判決如左：
      主      文
上訴駁回。
      事      實
一、甲○○於民國（下同）九十一年十月二日及同年十二月二日，在台北縣樹林鎮及
    中和市與黃志輝等人涉嫌強盜罪，為警查獲，移送臺灣板橋地方法院檢察署偵查
    起訴，現於法院審理中，猶不知悔改，合先敘明。
二、甲○○與綽號「小南」之姓名年籍不詳之成年男子，於九十二年四月十六日九時
    許，相約在台南市中山公園見面後，即由綽號「小南」之男子駕駛一部車號不詳
    之機車後載甲○○，二人基於共同犯意之聯絡，意圖為自己不法之所有，沿路尋
    找下手搶奪之目標。於同日十時許，途經台南縣永康市○○路五一三號「台灣銀
    行永康分行」前時，見林蕙萍自該銀行走出，認林蕙萍應有提領現金（林蕙萍提
    領現金新台幣〈下同〉五十六萬元），即自後尾隨林蕙萍所駕駛車號Ｎ六─六○
    四二號自小客車，欲伺機行搶。於同日上午十時二十五分許，林蕙萍駛至台南市
    東區○○○路○段二十二號「萬通銀行」前時，欲將領得之現金存入「萬通銀行
    」。甲○○及「小南」見機不可失，待林蕙萍打開車門下車後，即由甲○○趁林
    蕙萍不備之際，徒手搶奪林蕙萍於左肩上之皮包。林蕙萍見狀，為保護其財物即
    奮力握住皮包，而與甲○○互相拉扯，並大喊「搶劫」，有路人見狀亦大喊「搶
    劫」，「萬通銀行」之警衛聞訊，立即上前將甲○○制伏並報警逮捕，甲○○始
    未得逞，綽號「小南」之男子見狀則趁隙逃逸。
三、案經台南市警察局第一分局報請臺灣臺南地方法院檢察署檢察官偵查起訴。
      理      由
一、右揭事實，屢據上訴人即被告甲○○於警訊、偵查中、原審及本院審理時坦白承
    認，核與被害人林蕙萍於警訊及檢察官偵查時證述被搶奪之情節相符，並經證人
    即當時目睹搶奪過程之王秀芝於警訊時證述屬實，復有扣押書及贓物認領保管單
    各一紙附卷可稽。本件事證明確，被告之犯行，應可認定。
二、核被告所為，係犯刑法第三百二十五條第三項、第一項之搶奪未遂罪。被告與綽
    號「小南」之成年男子間就上開犯行間，有犯意聯絡及行為分擔，為共同正犯。
    被告已著手搶奪皮包之行為，而不遂，應依刑法第二十六條前段未遂犯之規定，
    按既遂犯之刑減輕之。又按刑法第二十條所謂瘖啞人，自係指出生及自幼瘖啞者
    ；瘖而不啞，或啞而不瘖，均不適用本條，有司法院二十六年院字第一七○○號
    解釋可資參照。被告僅左耳聽不到，已據其於原審九十二年五月二十六日審理時
    供承在卷，有該日訊問筆錄在卷可按，是被告非為刑法上之瘖啞人，尚不得依如
    上刑法規定遽以減輕其刑，附此敘明。原審依刑法第二十八條、第三百二十五條
    第三項、第一項、第二十六條前段，並審酌被告聽覺障礙致謀職不易、先前即因
    強盜罪於法院審理中，不知悔改，再犯本案及其犯罪之目的、手段、所生危害、
    其品行智識程度、犯罪後坦承罪刑態度等一切情狀，量處被告有期徒刑一年。本
    院經核原判決認用法及量刑均無不當。被告上訴意旨以原審量刑過重為由指摘原
    判決不當，為無理由，應予駁回。
據上論斷，應依刑事訴訟法第三百六十八條，判決如主文。
本案經檢察官王碧霞到庭執行職務。
中    華    民    國      九十二      年      九      月        十      日
                                  臺灣高等法院臺南分院刑事第四庭
                                      審判長法官  鄭    文    肅
                                            法官  陳    珍    如
                                            法官  黃    三    哲
右正本證明與原本無異。
如不服本判決，應於判決送達後十日內向本院提出上訴狀，其未敘述理由者並應於提
出上訴狀後十日內向本院補提理由書（應附繕本)。
                                      法院書記官  陳    淑    貞
中    華    民    國      九十二      年      九      月      十五      日
附錄法條：
刑法第三百二十五條：
意圖為自己或第三人不法之所有，而搶奪他人之動產者，處六月以上五年以下有期徒
刑。
因而致人於死者，處無期徒刑或七年以上有期徒刑，致重傷者，處三年以上十年以下
有期徒刑。
第一項之未遂犯罰之。


司法院資訊處製作；財團法人民間司法改革基金會備份。
